臺灣桃園地方法院刑事判決　　　　　　　96年度審易字第57號
公　訴　人　臺灣桃園地方法院檢察署檢察官
被　　　告　甲○○○
上列被告因違反商標法案件，經檢察官提起公訴（96年度偵字第
9890號），被告於本院審理時，就被訴之事實為有罪之陳述，經
本院告知簡式審判程序意旨，並聽取公訴人及被告之意見後，本
院裁定依簡式審判程序審理，判決如下：
    主  文
甲○○○明知為未得商標權人同意，於同一商品，使用相同之註
冊商標之商品而販賣，處拘役伍拾日，減為拘役貳拾伍日，如易
科罰金，新臺幣壹仟元折算壹日。
扣案仿冒長壽黃硬盒菸貳條、七星硬盒菸拾伍條、峰香菸參條、
白色大衛杜夫香菸陸條，均沒收。
    事  實
一、甲○○○明知如附表所示之商標名稱圖樣，係如附表所示之
    商標專用權人分別向經濟部智慧財產局申請取得商標專用權
    在案，指定使用於菸、菸草、菸葉等商品，現仍於專用期間
    ，非經如附表所示公司之同意或授權，不得於同一或類似商
    品上，使用相同或近似之商標圖樣。竟意圖販賣營利，於95
    年11月底某日在桃園縣八德市某菜市場內，向某姓名年籍不
    詳之成年男子，以每條新臺幣（下同）240 元至260 元不等
    之價格，販入仿冒前揭如附表所示商標圖樣之香菸後，接續
    於95年12月6 日上午，在桃園縣中壢市○○街與興安二街街
    口，以1 條香菸250 元至300 元不等之價格販售與不特定人
    。嗣為警於同日上午8 時40分許，在上址當場查獲，並扣得
    仿冒長壽黃硬盒菸2 條、七星硬盒菸15條、峰香菸3 條、白
    色大衛杜夫香菸6 條。
二、案經臺灣菸酒公司訴由桃園縣政府警察局中壢分局報請臺灣
    桃園地方法院檢察署檢察官偵查起訴。
    理  由
一、本案被告李陳瑞香所違反82條之罪，為死刑、無期徒刑、最
    輕本刑三年以上有期徒刑或高等法院管轄第一審案件以外之
    罪，而被告於本院程序進行中，就被訴事實為有罪之陳述，
    經本院告知簡式審判程序意旨，並聽取公訴人及被告之意見
    後，本院依刑事訴訟法第273 條之1 第1 項之規定，裁定依
    簡式審判程序審理。
二、上揭犯罪事實，業據被告甲○○○於本院審理時坦承不諱，
    核與證人陳伯洲於警訊時指證綦詳，並有中華民國商標註冊
    證、經濟部中央標準局商標註冊證、臺灣菸酒股份有限公司
    臺北菸廠95年12月15日臺25菸酒北菸品字第0950005788號函
    、新加坡商帝國菸草股份有限公司台灣分公司95年12月25
    日95年營字第260 號、傑太日煙國際股份有限公司95年12月
    14日JTＺ○○○○○○○○○2 號函、查獲照片28張、新加坡商帝國菸
    草股份有限公司台灣分公司96年6 月29日96年營字第199 號
    函及96年7 月2 日營字第200 號函附商標註冊證及延展註冊
    核准函、查獲照片28張附卷可稽，事證已明，被告上開犯行
    ，可以認定。
三、核被告所為，係犯商標法第82條之販賣仿冒商標商品罪。按
    刑事法若干犯罪行為態樣，本質上原具有反覆、延續實行之
    特徵，立法時既予特別歸類，定為犯罪構成要件之行為要素
    ，則行為人基於概括之犯意，在密切接近之一定時、地持續
    實行之複數行為，倘依社會通念，於客觀上認為符合一個反
    覆、延續性之行為觀念者，於刑法評價上，即應僅成立一罪
    ，俾免有重複評價、刑度超過罪責與不法內涵之疑慮，例如
    經營、從事業務、收集、販賣、製造、散布等行為概念者是
    （最高法院95年度臺上字第1079號判決意旨）。本案被告基
    於販賣牟利之單一犯意，於販入後，接續數次售出予不特定
    之顧客，依上說明，仍屬單一接續販賣行為，論以一罪。被
    告以一行為販入上開仿冒多數商標專用權人之商品，侵害多
    數法益，為想像上競合犯，應從一重處斷。爰審酌被告販賣
    仿冒商品之行為，易使民眾對商品品質判斷造成混淆，使商
    標權人合法商品之信譽與品質受質疑，造成商標權人蒙受銷
    售損失，且使國家國際形象受損，惟衡其智識程度不高、素
    行尚稱良好、雖前因販賣仿冒商標之仿品香煙，經本院判處
    有期徒刑5 月，現仍在緩刑中，然姑念其因子身繫牢囹，三
    名稚齡孫兒須賴其撫育、本身又乏特殊謀生技能，只憑市場
    賣菜營生，生活境遇堪憫，販售仿品所得，亦屬蠅頭小利，
    販售仿冒商品數量不多，危害不大，惡性亦輕，其犯罪後坦
    承犯行之態度，公訴人請求從重量刑尚無必要等一切情狀，
    量處拘役五十日。又本件犯罪時間於96年4 月24日以前，合
    於中華民國九十六年罪犯減刑條例第2 條第1 項第3 款之規
    定，爰減其宣告刑至二分之一，並諭知易科罰金之折算標準
    ，以示薄儆。扣案仿冒長壽黃硬盒菸2 條、七星硬盒菸15條
    、峰香菸3 條、白色大衛杜夫香菸6 條，均依商標法第83
    條之規定，不問屬於犯人與否，宣告沒收。
據上論斷，應依刑事訴訟法第273 條之1 第1 項、第299 條第1
項前段，商標法第82條、第83條，刑法第11條、第41條第1 項前
段，中華民國九十六年罪犯減刑條例第2 條第1 項第3 款、第7
條、第9條，判決如主文。
本案經檢察官薛植和到庭執行職務。
中　　華　　民　　國　　96　　年　　7 　　月　　30　　日
                    刑事庭    法　官　江振義
以上正本證明與原本無異。
如不服本判決，應於判決送達後10日內向本院提出上訴狀（應附
繕本），其未敘述上訴理由者，應於上訴期間屆滿後20日內補提
理由書狀於本院，上訴於臺灣高等法院。
　　　　　　　　　　　　　　　書記官　林韡婷
中　　華　　民　　國　　96　　年　　7 　　月　　30　　日
附錄論罪科刑法條：
修正前商標法第82條
明知為前條商品而販賣、意圖販賣而陳列、輸出或輸入者，處一
年以下有期徒刑、拘役或科或併科新臺幣 5 萬元以下罰金。
附表
┌──┬───────┬───────┐
│編號│商標名稱      │專用權公司    │
├──┼───────┼───────┤
│1   │「長壽」、「長│臺灣菸酒股份有│
│    │壽Gentle」、「│限公司        │
│    │Gentle」「    │              │
│    │Longlife」、「│              │
│    │長壽Long life │              │
│    │」            │              │
├──┼───────┼───────┤
│2   │「DAVIDOFF」  │瑞士商大衛朵夫│
│    │              │公司          │
├──┼───────┼───────┤
│3   │「MILD SEVEN」│日商日本香煙產│
│    │、「Typhoon   │業股份有限公司│
│    │Device」、「峰│              │
│    │」            │              │
└──┴───────┴───────┘
